臺灣士林地方法院刑事判決　　　　　　　96年度易字第140 號
公　訴　人　臺灣士林地方法院檢察署檢察官
被　　　告　乙○○
　　　　　　　　　　（另案於臺灣台北監獄執行）
上列被告因竊盜案件，經檢察官提起公訴（95年度偵字第11963
號），本院於訊問被告後，被告為有罪之陳述，經合議庭裁定認
為宜由受命法官獨任以簡式審判程序審理，並判決如下：
    主  文
乙○○踰越安全設備竊盜，累犯，處有期徒刑捌月。
    事  實
一、乙○○前於民國91年間因犯贓物罪，經台灣板橋地方法院以
    91年度易字第1405號案件判處有期徒刑3 月，於91年7 月5
    日判決確定，於94年5 月2 日縮刑期滿執行完畢，詎其猶不
    知悔改，竟基於意圖為自己不法所有之犯意，於95年9 月25
    日下午4 時許，由鄰棟建築物爬進被害人甲○○位於臺北縣
    汐止市○○街12巷16號4 樓住所後陽台，徒手打開該屋未上
    鎖之窗戶安全設備，並以攀爬窗戶越入之方式，侵入其內（
    無故侵入住宅部分未據告訴與起訴），竊取甲○○所有之CD
    牌K 金手錶1 支、白金戒指1 只、黃金戒指1 只、香奈兒鑽
    戒1 只、密蠟項鍊6 條、18K 金女用項鍊1 條、白金珍珠墜
    子1 只、臺北市銀行提款卡1 張（帳號：000000000000-0號
    ）、古錢幣袁大頭等財物得手後離去。嗣於同日晚間11時40
    分許，乙○○在臺北市○○區○○路3 段314 巷9 弄4 號前
    為警臨檢查獲，扣得CD牌K 金手錶1 支、18K 金戒指1 只、
    18 K金女用項鍊1 條、白金珍珠墜子1 只、裝飾品墜子1 只
    、臺北市銀行提款卡1 張（帳號：000000000000-0）、古錢
    幣9 枚。
二、案經臺北市政府警察局南港分局報請臺灣士林地方法院檢察
    署檢察官偵查起訴。
    理  由
一、上揭犯罪事實，業據被告乙○○於本院審理時坦承不諱，核
    與證人即被害人甲○○於警詢中證述其住處遭竊情節相符，
    並有贓物認領保管單1 紙、照片8 幀等在卷可稽，足認被告
    自白與事實相符，堪予採信。本件事證明確，被告犯行洵堪
    認定，應予依法論科。
二、按刑法第321 條第1 項第2 款之「門扇」專指門戶而言，而
    所謂「其他安全設備」，指門扇牆垣以外，依通常觀念足認
    防盜之一切設備而言，如門鎖、窗戶等，最高法院45年臺上
    字第1443號、55年臺上字第547 號判例意旨可資參照。核被
    告乙○○自鄰棟建築物攀爬至被害人住處後陽台，趁被害人
    住宅窗戶未上鎖，踰越窗戶進入住宅竊盜，自屬踰越安全設
    備，使其失其防閑作用，核其所為，應係犯刑法第321 條第
    1 項第2 款之踰越安全設備竊盜罪，檢察官起訴書認被告涉
    犯刑法第320 條第1 項之竊盜罪，容有誤會，惟其基本社會
    事實相同，且公訴人已於本院審理時當庭更正被告所犯法條
    為刑法第321 條第1 項第2 款之加重竊盜罪，是本院已無依
    刑事訴訟法第300 條規定變更起訴法條之必要。另起訴書認
    被告係於95年9 月25日下午6 時10分許之夜間侵入住宅行竊
    。惟查，被告於本院審理中自承：行竊時間為95年9 月25日
    下午4 、5 時，當時太陽還沒有下山，如果到下班時間，住
    戶就會回來等語；佐以被害人甲○○於本院審理時亦證稱：
    伊係於當天晚上6 、7 時發現住處遭竊等語（見本院卷96年
    1 月29日準備程序筆錄第2 頁）觀之，則被告辯稱其係於日
    間進入屋內行竊，尚非無據，是上開起訴書所指被告於夜間
    侵入住宅犯行部分，尚無從認定屬實，附此敘明。又被告有
    事實欄所載前案犯罪科刑並執行完畢之情形，有台灣高等法
    院被告前案紀錄表及臺灣士林地方法院檢察署刑案資料查註
    紀錄表各1 份在卷可查，其受有期徒刑執行完畢後，5 年內
    故意再犯有期徒刑以上之本罪，為累犯，應依刑法第47條之
    規定加重其刑。爰審酌被告正值盛年，不思正途營生，竟冀
    望不勞而獲竊取他人財物，另審酌其所犯情節、竊得之財物
    價值及其犯罪後終能坦承犯行，被害人亦表示願意原諒被告
    等其他一切情狀，量處如主文所示之刑，以示懲儆。公訴人
    雖對被告具體求刑有期徒刑10月，惟本院認以量處如主文所
    示之刑為適當，認公訴人之求刑，核屬過重，附此敘明。
據上論斷，應依刑事訴訟法第273 條之1 第1 項、第299 條第1
項前段，刑法第321 條第1 項第2 款、第47條第1 項，判決如主
文。
本案經檢察官邱智宏到庭執行職務。
中　　華　　民　　國　　96　　年　　2 　　月　　12　　日
　　　　　　　　　刑事第七庭法　官  王俊雄
以上正本證明與原本無異。
如不服本判決應於送達後10日內，向本院提出上訴狀。
                            書記官  林靜枝
中　　華　　民　　國　　96　　年　　2 　　月　　15　　日
附錄本判決論罪科刑依據之法條：
中華民國刑法第321 條第1 項第2 款
犯竊盜罪而有左列情形之一者，處6 月以上、5 年以下有期徒刑
：
二  毀越門扇、牆垣或其他安全設備而犯之者。
